臺灣桃園地方法院刑事判決　　　　　　　 94年度訴字第237號
公　訴　人　臺灣桃園地方法院檢察署檢察官
被　　　告　乙○○　男　44歲.
上列被告因毒品危害防制條例案件，經檢察官提起公訴（九十三
年度毒偵字第二二三二號、九十三年度毒偵字第二四六八號、九
十三年度毒偵字第三０三三號、九十三年度毒偵字第三五六三號
、九十三年度毒偵字第三六四二號）及移送併案審理（九十四年
度毒偵字第八六號），被告於本院準備程序進行中，就被訴事實
為有罪之陳述，經本院告知簡式審判程序意旨，並聽取公訴人及
被告之意見後，本院合議庭裁定依簡式審判程序審理，本院判決
如下：
    主  文
乙○○連續施用第一級毒品，累犯，處有期徒刑拾壹月。扣案之
第一級毒品海洛因陸包（合計淨重壹點壹貳公克）沒收銷毀之。
又連續施用第二級毒品，累犯，處有期徒刑陸月。扣案之第二級
毒品安非他命貳包（合計毛重壹點伍玖陸公克）沒收銷燬之；削
尖吸管貳支、吸食器貳組均沒收。應執行有期徒刑壹年肆月。扣
案之第一級毒品海洛因陸包（合計淨重壹點壹貳公克）、第二級
毒品安非他命貳包（合計毛重壹點伍玖陸公克）均沒收銷燬之；
削尖吸管貳支、吸食器貳組沒收。
    事  實
一、乙○○於民國九十年間因竊盜案件，經本院於九十一年五月
    十四日以九十年度易字第二一四○號判處有期徒刑四月確定
    ，於九十二年二月十四日入監服刑，並於九十二年六月十四
    日執行完畢出監。另於八十八年間，因施用毒品案件經本院
    於八十八年十一月十二日，以八十八年度毒聲字第六八八七
    號裁定送勒戒處所施以觀察、勒戒後，認其有繼續施用之傾
    向，本院於同年十一月三十日，以八十八年度毒聲字第七二
    四○號裁定送戒治處所施以強制戒治，嗣因戒治成效經評定
    為合格，本院於八十九年四月二十日以八十九年度毒聲字第
    二八四三號裁定停止戒治所餘戒治期間付保護管束，惟因其
    於保護管束期內未遵守相關規定，本院復於八十九年八月三
    日，以八十九年度毒聲字第五一三三號裁定撤銷停止戒治處
    分，令其入戒治處所強制戒治，甫於九十年七月三十日執行
    完畢出所，又於九十二年間又再度因施用毒品案件，經本院
    於同年七月二十四日，以九十二年度毒聲字第二一二四號裁
    定送戒治處所施以強制戒治，嗣於九十三年一月九日因毒品
    危害防制條例修正視為執行完畢出所。
二、詎其仍不知悔改，另基於施用第一級毒品海洛因及第二級毒
    品安非他命之概括犯意，於前開強制戒治執行完畢後五年內
    ，分別自九十三年五月二十九日某時起迄九十三年十二月六
    日日間某時許，連續在其位於桃園縣中壢市○○○路租屋處
    分別施用第一級毒品海洛因及第二級毒品安非他命多次，嗣
    為警分別於：
    (一)九十三年五月二十九日下午五時許，在桃園縣中壢市○○
      路三六六號三樓查獲，並扣得第二級毒品安非他命一包（
      毛重零點四四一公克）、注射針筒一支、削尖吸管二支、
      吸食器一組。
    (二)九十三年六月六日下午一時四十分許，在桃園縣中壢市○
      ○路三六六號前查獲，並扣得第一級毒品海洛因一包（淨
      重零點三九公克）
    (三)九十三年七月十六日上午十時三十五分許，在桃園縣中壢
      市○○路與英士三街口查獲，並扣得第一級毒品海洛因二
      包（合計淨重零點三八公克）
    (四)九十三年八月十七日晚上七時十分許，在桃園縣中壢市○
      ○路七號查獲，並扣得安非他命吸食器一組。
    (五)九十三年八月二十一日下午五時許，在桃園縣平鎮市○○
      路○段壢新醫院停車場查獲，並扣得海洛因三包（合計淨
      重零點三五公克）
    (六)九十三年十二月七日晚間十時許在桃園縣中壢市○○路三
      六九號六樓華爾街遊樂場內查獲，並扣得安非他命一包（
      毛重一點一五五公克），始悉上情。
三、案經桃園縣警察局中壢分局報請臺灣桃園地方法院檢察署檢
    察官偵查起訴及桃園縣政府警察局中壢分局報請臺灣桃園地
    方法院檢察署檢察官移送併案審理。
    理  由
一、訊據被告乙○○對有於上揭時地，連續多次施用第一級毒品
    海洛因及第二級毒品安非他命之犯罪事實，於本院審理時坦
    承不諱，而被告為警查獲後所採集之尿液，經送驗結果確均
    呈嗎啡及安非他命陽性反應，此有昭信科技顧問股份有限公
    司所出具之濫用藥物陽性檢體檢驗報告共五紙及臺灣尖端先
    進生技醫藥股份有限公司濫用藥物檢驗報告一紙在卷足憑。
    而被告在上述時地為警查獲時所分別起出之不明白色粉末共
    六包及不明白色結晶體共二包，經送驗結果，不明白色粉末
    確為第一級毒品海洛因，而不明白色結晶則確為第二級毒品
    安非他命無訛，此有法務部調查局九十三年七月六日調科壹
    字第○八○○○七八二三號鑑定通知書、及九十三年八月十
    八日調科壹字第○八○○○八○○六號及九十三年九月二十
    三日調科壹字第○八○○○八一九○號鑑定通知書各一紙以
    及行政院衛生署管制藥品管理局九十四年二月十六日管檢字
    第○九四○○○○六八四號及九十四年四月十五日管檢字第
    ○九四○○○二六○二號檢驗成績書各一紙在卷可稽，此外
    並有被告供以施用第二級毒品安非他命所用之削尖吸管二支
    及吸食器二組扣案可資佐證，堪認被告自白與事實相符，可
    採為本案論罪科刑之基礎。又被告前曾於八十八年間因施用
    毒品案件，經本院於八十八年十一月十二日以八十八年度毒
    聲字第六八八七號裁定送勒戒處所施以觀察、勒戒，嗣認其
    有繼續施用之傾向，本院復於同年十一月三十日，以八十八
    年度毒聲字第七二四○號裁定送戒治處所施以強制戒治，嗣
    因戒治成效經評定為合格，本院於八十九年四月二十日，以
    八十九年度毒聲字第二八四三號裁定停止戒治所餘戒治期間
    付保護管束，惟因其於保護管束期內未遵守相關規定，本院
    復於八十九年八月三日，以八十九年度毒聲字第五一三三號
    裁定撤銷停止戒治處分，令其入戒治處所強制戒治，甫於九
    十年七月三十日執行完畢出所，又於九十二年間再度施用毒
    品，經本院於同年七月二十四日，以九十二年度毒聲字第二
    一二四號裁定送戒治處所施以強制戒治，於九十三年一月九
    日因毒品危害防制條例修正視為執行完畢而出所，此有臺灣
    高等法院被告全國前案紀錄表一紙在卷可查，從而被告於前
    開強制戒治執行完畢後五年內再犯本件施用毒品之罪，檢察
    官予以起訴，即無不合。綜上，本件事證明確，被告犯行洵
    堪認定，應依法論科。
二、核被告所為，係犯毒品危害防制條例第十條第一項之施用第
    一級毒品罪及第二項之施用第二級毒品罪。其施用第一級毒
    品海洛因及第二級毒品安非他命前非法持有第一級毒品海洛
    因及第二級毒品安非他命之低度行為，為其施用第一級毒品
    海洛因及第二級毒品安非他命之高度行為所吸收，不另論罪
    。其先後多次施用第一級毒品海洛因及第二級毒品安非他命
    之犯行，時間緊接，方法相同，觸犯構成要件相同之罪，顯
    係基於概括犯意反覆為之，為連續犯，均應依刑法第五十六
    條之規定，各以一罪論，並各加重其刑。被告所犯上開二罪
    ，犯意各別，罪名不同，應分論併罰之。另臺灣桃園地方法
    院檢察署於九十四年二月二日以甲○清宙九十四毒偵字第八
    十六號移送併案審理被告違反毒品危害防制條例部分，與起
    訴事實有連續犯之裁判上一罪關係，已如前述，本院自應併
    予審究，附此敘明。末查，被告前曾因竊盜案件，經本院於
    九十一年五月十四日以九十年度易字第二一四○號判處有期
    徒刑四月確定，於九十二年二月十四日入監服刑，並於九十
    二年六月十四日執行完畢出監，此有臺灣高等法院被告全國
    前案紀錄表一紙在卷可憑，其於前開有期徒刑執行完畢後五
    年內再犯本件有期徒刑以上之罪，為累犯，應依刑法第四十
    七條規定，加重其刑。並遞加重之。爰審酌被告坦承犯行，
    並表示悔改之意，犯後態度良好，犯罪之動機及目的在於追
    求刺激，曾數度施用毒品並經強制戒治，仍未能革除惡習，
    復施用毒品，足見其等戒毒意志不堅，與所生危害等一切情
    狀，各量處如主文所示之刑，並定其應執行之刑。
三、沒收部分：
    扣案之第一級毒品海洛因共六包（合計淨重一點一二公克）
    及第二級毒品安非他命二包（合計毛重一點五九六公克），
    為當場查獲之毒品無訛，已如前述，爰依毒品危害防制條例
    第十八條第一項前段規定宣告沒收並諭知銷燬。另扣案之削
    尖吸管二支、吸食器二組係被告所有供吸食安非他命所用之
    物，業經被告供承在卷，爰應依刑法第三十八條第一項第二
    款宣告沒收。至扣案之注射針筒一支，被告於本院審理時供
    稱：伊是以將海洛因滲在香菸內後點燃香菸的方式吸食，是
    該注射針筒非其所有，可能係伊朋友所遺留下來的等語，而
    經本院當庭勘驗被告手臂確係無針筒注射痕跡，堪認被告所
    述與事實相符，爰不另為沒收之諭知，併此序明。
據上論斷，應依刑事訴訟法第二百七十三條之一第一項、第二百
九十九條第一項前段，毒品危害防制條例第十條第一項、第二項
、第十八條第一項前段，刑法第十一條前段、第五十六條、第四
十七條、第五十一條第五款，第三十八條第一項，判決如主文。
本案經檢察官廖先志到庭執行職務。
中　　華　　民　　國　　94    　年　  6 　月　 21    日
                臺灣桃園地方法院刑事第十庭
                    法  官   柯姿佐
以上正本證明與原本無異。
如不服本判決，應於判決送達後10日內向本院提出上訴狀（應附
繕本），上訴於臺灣高等法院。
　　　　　　　　　　書記官　 張淑芬
中　　華　　民　　國　　94    　年　  6 　月　 23    日
附錄論罪科刑法條
毒品危害防制條例第10條
施用第一級毒品者，處 6 月以上 5 年以下有期徒刑。
施用第二級毒品者，處 3 年以下有期徒刑。
